【裁判字號】    90,小上,24
【裁判日期】    901106
【裁判案由】    損害賠償
【裁判全文】
臺灣雲林地方法院民事裁定  九十年度小上字第二四號
    上  訴  人  丙○○
    被上訴  人  乙○○
                甲○○
右當事人間因損害賠償事件，上訴人對於中華民國九十年九月二十五日本院斗六簡易
庭九十年度六小字第九九號第一審判決提起上訴，本院裁定如左：
    主      文
上訴駁回。
第二審訴訟費用新台幣捌佰柒拾陸元由上訴人負擔。
    理      由
一、按當事人於第二審程序不得為訴之變更、追加或提起反訴。當事人於第二審程序
    不得提出新攻擊或防禦方法。對於小額程序裁判之上訴或抗告，非以其違背法令
    為理由，不得為之。判決不適用法規或適用不當者，為違背法令。判決有民事訴
    訟法第四百六十九條第一款至第五款所列情形之一者，其判決當然違背法令。民
    事訴訟法第四百三十六條之二十七、第四百三十六條之二十八前段、第四百三十
    六條之二十四第二項、第四百三十六條之三十二第二項準用同法第四百六十八條
    、四百六十九條第一款至第五款分別定有明文。是當事人提起上訴，如依民事訴
    訟法第四百三十六條之二十五規定，上訴狀內應記載上訴理由，並表明（一）原
    判決所違背之法令及其具體內容（二）依訴訟資料可認原判決有違背法令之具體
    事實，並揭示該法規之條項或其內容。若係成文法以外之法則，應揭示該法則之
    旨趣。倘為司法院解釋、或本院之判例，則應揭示該判解之字號或其內容。如以
    民事訴訟法四百六十九條第一款至第五款情形為理由時，其上訴狀或理由書，應
    揭示合於該條款之事實。上訴狀或理由書如未依此項方法表明，或其表明者，顯
    與上開法條規定之情形不相合時，即難認為已對第一審判決之違背法令有具體之
    指摘，其上訴自難認為合法。
二、本件上訴人上訴主張：被上訴人甲○○於民國九十年三月八日，駕駛車號ＫＥ—
    七三二號大貨車，沿雲林縣斗六市○○路往斗六方向，行經該路與永安路路口時
    ，為閃避路上小狗而緊急煞車，以致所駕駛之大貨車打滑撞倒交通號誌，且該交
    通號誌倒落於前開路口之對向車道，適被上訴人乙○○駕駛車號ＦＸ—九六八號
    砂石車，沿前開雲林路往斗南方向行駛，見遭被上訴人甲○○所撞倒之交通號誌
    倒落於車道上，本應減速慢行避開已掉落之交通號誌，詎被告乙○○所駕駛之砂
    石車因滿載砂石，且車速過快以致煞車不及，撞及上訴人所有之住宅圍牆及部分
    設施，使上訴人受有四萬四千五百元之損害，爰本於共同侵權行為之法律關係，
    依民法第一百八十五條第一項，請求被上訴人甲○○與乙○○連帶負賠償責任等
    語，以為提起上訴之理由。
三、經查：上訴人於原審起訴請求被上訴人乙○○應給付上訴人新台幣（下同）四萬
    四千五百元，復於第二審程序追加被上訴人甲○○為當事人，並請求應與被上訴
    人乙○○連帶負上開金額之損害賠償責任，依首揭法條意旨，應予駁回，合先敘
    明。又上訴人於前開上訴理由中，僅就被上訴人甲○○對於上訴人所有之住宅圍
    牆應與被上訴人乙○○負連帶之損害賠償責任提出新攻擊方法，復未具體說明原
    審判決有如何違背法令情事，更未指明原審判決所違反之法令條項或其內容以及
    依訴訟資料有何判決違背法令之具體事實，參諸前開說明，自不得謂已合法表明
    上訴理由，從而本件上訴，顯難認為合法，應予駁回。
四、據上論結，本件上訴為不合法，爰依民事訴訟法第四百三十六條之三十二第二項
    、第四百四十四條第一項、第九十五條、第七十八條，裁定如主文。
中      華      民      國    九十      年    十一    月       六       日
                                臺灣雲林地方法院民事庭
~B審判長法官  陳宏卿
~B法      官  陳秋如
~B法      官  柯志民
右為正本係照原本作成
本裁定不得抗告
中      華      民      國    九十      年    十一    月        六      日
~B法院書記官  張瑛蓉


司法院資訊處製作；財團法人民間司法改革基金會備份。
